# 关于 20192019 年cpa考试会计一个真题的疑问

提问人：lg520zxj 时间：2020-02-14 23:51:22
如下图，请问陈老师标红的购买子公司少数股权过程中手续费的处理

回答人：chenyiwei
请参考：《瑞华研究 2010 ～ 2019 汇编》之“问题3-2-44（购买少数股权，或者在不丧失控制权的前提下部分处置子公司股权，相关的交易费用应如何进行会计处理）”。